臺灣高雄地方法院刑事判決　　　　　　　96年度交訴字第73號
公　訴　人　臺灣高雄地方法院檢察署檢察官
被　　　告　甲○○
選任辯護人　蔡明樹律師
上列被告因公共危險案件，經檢察官提起公訴（96年度偵字第65
50號），嗣因被告就被訴事實為有罪之陳述，經本院告知簡式審
判程序意旨，並聽取公訴人及被告之意見後，本院合議庭裁定由
受命法官獨任依簡式審判程序審理，判決如下：
    主  文
甲○○駕駛動力交通工具肇事，致人受傷而逃逸，處有期徒刑陸
月，如易科罰金，以新台幣壹仟元折算壹日。緩刑貳年，並應向
台灣高雄地方法院檢察署指定之公益團體、地方自治團體或社區
提供陸拾小時之義務勞務，緩刑期內付保護管束。
    事  實
一、甲○○於95年12月28日18時10分許，駕駛車牌號碼1653-GH
    號自用小客車，沿高雄縣岡山鎮○○○路機車道由南往北方
    向行駛，行經該路段上「北嶺加油站」前之際，因過失不慎
    撞及乙○○所騎乘之車牌號碼VWB-059 號輕型機車，致其受
    有雙膝及下肢挫傷、右大拇指挫傷等傷害（過失傷害部分未
    具告訴）。詎甲○○於前述肇事後，明知汽車駕駛人駕駛汽
    車肇事致人受傷或死亡，應即採取救護或其他必要之措施，
    並向警察機關報告，不得駛離等情事，竟未下車察看探視乙
    ○○之受傷情形或採取必要救助措施，反旋即駕車逃離現場
    。嗣因在場不詳姓名之人見狀後立即報警處理，遂由員警循
    線查知該車係由甲○○所駕駛使用，並通知其於同年月31日
    11時許前往高雄縣政府警察局岡山分局壽天派出所製作筆錄
    ，進而知悉上情。
二、案經高雄縣政府警察局岡山分局報請台灣高雄地方法院檢察
    署檢察官偵查起訴。
    理  由
一、本件被告甲○○所犯係刑法第185 條之4 駕駛動力交通工具
    肇事逃逸罪，其法定刑為死刑、無期徒刑、最輕本刑為3 年
    以上有期徒刑以外之罪，於準備程序進行中，被告就被訴事
    實為有罪之陳述，由受命法官告知簡式審判程序之要旨並聽
    取其與公訴人之意見，經被告同意適用簡式審判程序後，本
    院亦認無不得或不宜改依簡式審判程序進行之處，爰依刑事
    訴訟法第273 條之1 第1 項、第284 條之1 規定，本院合議
    庭裁定裁定本件由受命法官獨任進行簡式審判程序，合先敘
    明。
二、前揭事實，業經證人乙○○先後於警詢及偵查中證述綦詳，
    並有現場及車損照片共29幀、道路交通事故現場圖及高雄縣
    立岡山醫院診斷證明書各1 件在卷可稽，復據被告迭於偵查
    及本院審理中均坦認上情不諱，足徵被告自白內容確與事實
    相符，堪予採信。按刑法第185 條之4 駕駛動力交通工具肇
    事致人死傷而逃逸罪，行為人之駕車肇事致人死傷雖非出於
    故意，然僅須知悉肇事致人死傷之事實，猶予逃逸，即足當
    之。查本件被告駕駛前開自用小客車肇事後，既已明知發生
    交通事故之情，是其對於被害人勢將因此受有相當程度傷害
    一節，主觀上應有所預見。準此，被告主觀上既明知乙○○
    因前揭交通事故而受傷之事實，竟未能停留案發現場或當場
    提供必要之救護與協助，猶仍駕車逕自離去，揆諸前揭說明
    ，被告所為業已該當刑法第185 之4 肇事逃逸罪之構成要件
    甚明。職是，本件事證明確，被告前揭犯行洵堪認定，應依
    法論科。
三、核被告甲○○所為，係犯刑法第185 條之4 肇事逃逸罪。爰
    審酌被告犯罪之動機、目的、手段、所生危害尚非甚鉅，並
    兼衡其品行、生活狀況、智識程度與事後尚能坦承全部犯行
    、態度良好，頗見悔意等一切情狀，酌情量處如主文所示之
    刑，並諭知易科罰金折算標準，以資懲儆。另查，被告前未
    曾受有期徒刑以上刑之宣告，有臺灣高等法院被告前案紀錄
    表1 件在卷可稽，茲念其僅因一時失慮以致誤罹刑章，事後
    更已坦承犯行，深具悔意，並與被害人乙○○達成和解且賠
    償其所受損失在案，此有卷附和解書1 份可證，諒以經此起
    訴、審判程序，理當知所警惕，信無再犯之虞，遂認前開所
    宣告之刑以暫不執行為適當，併依刑法第74條第1 項第1 款
    規諭知緩刑2 年。然為促使被告日後得以知曉尊重道路交通
    安全之法治觀念，本院乃認除前開緩刑宣告外，另有賦予被
    告一定負擔之必要，遂併予諭知被告應向台灣高雄地方法院
    檢察署指定之公益團體、地方自治團體或社區提供60小時之
    義務勞務，方能符合本件緩刑目的。另為促使被告於緩刑期
    間內隨時警惕、約束自身行為，避免再次誤罹刑章，並協助
    建立正確法律觀念及提供必要之協助及督促，且依其所犯情
    節認有加以追蹤觀護之必要，當依刑法第93條第1 項第2 款
    規定宣告在緩刑期內付保護管束，俾能由觀護人予以適當督
    促，並發揮附條件緩刑制度之立意及避免短期自由刑執行所
    肇致之弊端，以觀後效。
據上論斷，應依刑事訴訟法第273 條之1 第1 項、第299 條第1
項前段，刑法第185 條之4 、第41條第1 項前段、第74條第1 項
第1 款、第2 項第5 款、第93條第1 項第2 款，判決如主文。
中　　華　　民　　國　　96　　年　　4 　　月　　30　　日
                  交通法庭    法  官 陳明呈
以上正本證明與原本無異。
如不服本判決，應於收受送達後10日內向本院提出上訴書狀。
中　　華　　民　　國　　96　　年　　5 　　月　　1 　　日
 　　　　　　　　　　　       書記官 林明忠
附錄本判決論罪科刑之法條：
中華民國刑法第一百八十五條之四
駕駛動力交通工具肇事，致人死傷而逃逸者，處六月以上五年以
下有期徒刑。
